【裁判字號】    99,訴,576
【裁判日期】    990510
【裁判案由】    毒品危害防制條例
【裁判全文】
臺灣臺北地方法院刑事判決               99年度訴字第576號
公  訴  人  臺灣臺北地方法院檢察署檢察官
被      告  甲○○
上列被告因違反毒品危害防制條例案件，經檢察官提起公訴（99
年度毒偵字第690 號），被告就被訴事實為有罪之陳述，本院合
議庭裁定由受命法官以簡式審判程序審理，判決如下：
    主  文
甲○○施用第一級毒品，累犯，處有期徒刑捌月，扣案殘有第一
級毒品海洛因於上不可完全析離之殘渣袋貳個及鏟管貳支，均沒
收銷燬之，扣案之注射針筒壹支，沒收。
    事  實
一、甲○○前於民國92年間，因施用毒品案件，經臺灣板橋地方
    法院以93年度毒聲字第136 號裁定送觀察、勒戒後，認無繼
    續施用毒品傾向，經臺灣板橋地方法院檢察署檢察官於93年
    4 月20日以92年度毒偵字第3901號不起訴處分確定，復於94
    年間，又因施用毒品案件，經臺灣高等法院於94年9 月22日
    以94年度上訴字第1898號判決處有期徒刑10月確定，於95年
    10月27日縮刑期滿執行完畢。詎猶不知悛悔，仍基於施用第
    一級毒品海洛因之犯意，於99年2 月4 日下午，向綽號「阿
    國」之人購買海洛因而持有，進而於同日晚間7 時許，在臺
    北市萬華區中興橋下公共廁所內，以將海洛因置入針筒摻水
    注射之方式，施用海洛因1 次，並於注射後將該針筒丟棄。
    嗣於99年2 月5 日晚間8 時50分許，在臺北市○○區○○路
    2 段281 巷口為警查獲，並當場扣得甲○○所有欲供施用海
    洛因所用之注射針筒1 支及殘有海洛因於上不可完全析離之
    殘渣袋2 個、鏟管2 支，始查知上情。
二、案經臺北市政府警察局萬華分局報請臺灣臺北地方法院檢察
    署檢察官偵查起訴。
    理  由
一、按除被告所犯為死刑、無期徒刑、最輕本刑為3 年以上有期
    徒刑之罪或高等法院管轄第一審案件者外，於法院行準備程
    序進行中，被告先就被訴事實為有罪之陳述時，審判長得告
    知被告簡式審判程序之旨，並聽取當事人、代理人、辯護人
    及輔佐人之意見後，裁定進行簡式審判程序；且受命法官行
    準備程序，與法院或審判長有同一之權限；又簡式審判程序
    之證據調查，不受刑事訴訟法第159 條第1 項、第161 條之
    2 、第161 條之3 、第163 條之1 及第164 條至第170 條規
    定之限制，刑事訴訟法第273 條之1 第1 項、第279 條第2
    項前段、第273 條之2 分別定有明文。本案被告甲○○所犯
    係死刑、無期徒刑、最輕本刑為3 年以上有期徒刑以外之罪
    ，其於準備程序中就被訴事實為有罪之陳述，經法官告知簡
    式審判程序之旨，並聽取公訴人、被告之意見後，認為適宜
    由受命法官獨任進行簡式審判程序，依刑事訴訟法第273 條
    之1 第1 項規定，合議庭裁定由受命法官獨任進行簡式審判
    程序，合先敘明。
二、上揭事實業據被告於本院審理中坦承不諱，且經將被告為警
    查獲時採集所得之尿液送請鑑定結果，確有呈現可待因及嗎
    啡陽性反應，有臺灣尖端先進生技醫藥股份有限公司出具之
    濫用藥物檢驗報告、臺北市政府警察局偵辦毒品案件尿液檢
    體委驗單、贓證物品清單在卷可查，且有注射針筒1 支及殘
    有海洛因於上不可完全析離之殘渣袋2 個、鏟管2 支扣案足
    憑，足認被告自白與事實相符。又被告前於92年間，因施用
    毒品案件，經臺灣板橋地方法院以93年度毒聲字第136 號裁
    定送觀察、勒戒後，認無繼續施用毒品傾向，經臺灣板橋地
    方法院檢察署檢察官於93年4 月20日以92年度毒偵字第3901
    號不起訴處分確定，復於94年間，又因施用毒品案件，經臺
    灣高等法院於94年9 月22日以94年度上訴字第1898號判決處
    有期徒刑10月確定，於95年10月27日縮刑期滿執行完畢等事
    實，亦有臺灣高等法院被告前案紀錄表在卷可查，是被告於
    觀察、勒戒或強制戒治執行完畢釋放後五年內，再犯本件施
    用海洛因之罪，應堪認定。綜上，本案事證已臻明確，被告
    犯行洵堪認定，應依法論科。
三、按海洛因係毒品危害防制條例第2 條第2 項第1 款所定之第
    一級毒品，不得非法持有、施用，被告非法施用，核其所為
    ，係犯毒品危害防制條例第10條第1 項之施用第一級毒品罪
    。被告持有海洛因之低度行為，應為其施用之高度行為所吸
    收，不另論罪。被告有如事實欄所載曾經有期徒刑執行完畢
    之前科，有臺灣高等法院被告前案紀錄表及刑案資料查註紀
    錄表各1 份在卷可查，其於有期徒刑執行完畢後，五年內故
    意再犯本案有期徒刑以上之罪，為累犯，應依刑法第47條第
    1 項之規定，加重其刑。爰審酌被告曾有多次觸犯施用毒品
    之犯行，雖經觀察、勒戒及刑罰之執行，仍未能斷戒施用毒
    品惡習，顯見其戒治意志不堅，缺乏勒戒動機，本應從重量
    刑。惟念其施用毒品係對己身殘害，未造成他人具體危害，
    且犯後自始坦承犯行，態度尚稱良好，復衡其品性、生活狀
    況及智識程度等一切情狀，量處如主文之刑，以示儆懲。
四、扣案之殘渣袋2 個、鏟管2 支，均殘有海洛因於上不可完全
    析離，業據被告供述在卷，並有扣案物品照片可查，應視為
    第一級毒品，應依毒品危害防制條例第18條第1 項前段，沒
    收銷燬之。扣案之注射針筒1 支，為被告所有欲供施用海洛
    因所用之物，業據被告供述在卷，爰依刑法第38條第1 項第
    2 款之規定，沒收之。
據上論斷，應依刑事訴訟法第273 條之1 第1 項、第299 條第1
項前段，毒品危害防制條例第10條第1 項、第18條第1 項前段，
刑法第11條、第47條第1 項、第38條第1 項第2 款，判決如主文
。
本案經檢察官葉惠燕到庭執行職務。
中    華    民    國    99    年    5     月    10    日
                  刑事第七庭  法  官  林勇如
上正本證明與原本無異。
如不服本判決應於收受送達後10日內向本院提出上訴書狀，並應
敘述具體理由；其未敘述上訴理由者，應於上訴期間屆滿後20日
內向本院補提理由書（均須按他造當事人之人數附繕本）「切勿
逕送上級法院」。
                              書記官  葉潔如
中    華    民    國    99    年    5     月    10    日
附錄：本案論罪科刑法條全文
毒品危害防制條例第10條
施用第一級毒品者，處6 月以上5 年以下有期徒刑。
施用第二級毒品者，處3 年以下有期徒刑。

司法院資訊處製作；財團法人民間司法改革基金會備份。
